# Luciana Ribeiro Corrêa

Brasileira, solteira, 40 anos.

Sete Lagoas/MG

Contato: (31) 99399-5171

E-mail: luciana.cdo@gmail.com

#### PERFIL PROFISSIONAL

Profissional com experiência em atendimento a clientes corporativos ou não de pequeno, médio e grande porte, traduzindo suas necessidades em serviços, priorizando sempre a visão do futuro como inteligência competitiva.

Possui habilidades para trabalhar com gerenciamento de processos com recursos administrativos/financeiros; trabalhar com metas e prazos prezando pela qualidade do resultado; boa comunicação interpessoal.

#### **OBJETIVO**

Por acreditar que a Educação é o principal instrumento de transformação e progresso de uma sociedade, meu objetivo é ser Educadora para contribuir com a sociedade formando profissionais capacitados, com discernimento e senso crítico.

# FORMAÇÃO

- Pós Graduanda em Educação à Distância: Gestão e Tutoria;
- Pós Graduada em Contabilidade e Controladoria;
- Bacharel em Ciências Contábeis;
- Bacharel em Ciências Econômicas;

### EXPERIÊNCIA PROFISSIONAL

## Unopar - Sete Lagoas ( 2013 - atual)

Cargo: Gestora administrativo/financeiro

Principais atividades: Responsável por desenvolver campanha de Rematrícula e recuperação de Caixa. Controle de fluxo de caixa; rotinas bancárias; rotinas contábeis; administrativo geral e departamento pessoal.

#### Fiat Automóveis S/A – Iveco Sete Lagoas (2007)

Cargo: Assistente de logística

Principal atividade: Aviamento de peças nacionais para o daily

# Contabilidade Julio Moreira (2010 - 2013)

Cargo: Departamento Pessoal

Principal atividade: Toda rotina trabalhista

Contabilidade Diniz (2008 – 2010)

Cargo: Departamento Pessoal

Principal atividade: Toda rotina trabalhista

### Contabilidade Roberto Machado (2005 - 2007)

Cargo: Departamento Pessoal

Principal atividade: Toda rotina trabalhista

#### Hospital Nossa Senhora das Graças (1999 - 2005)

Cargo: Auxiliar de escritório

Principal atividade: Rotinas administrativas específicas de cada setor

(internação, hemodiálise e faturamento)

# CURSOS COMPLEMENTARES/TECNOLOGIA/INFORMÁTICA

- Design Thinking com Crianças e Jovens
- Fundamentos do Design Instrucional
- Criar Atividades Digitais Interativas
- Curso Prático de Jogos e Atividades Lúdicas
- Power BI
- Access
- Adobe Photoshop; Illustrator; After Effect; Character Animator
- Canva
- Glide Apps
- Pacote Ofice com destaque para Excel e Power Point

## INFORMAÇÕES ADICIONAIS

Experência em sala de aula ministrando disciplina de matemática para alunos do 2º Grau

Experência como tutora-professora para cursos de Graduação em Administração e Ciências Contábeis